【裁判字號】    94,小上,153
【裁判日期】    950717
【裁判案由】    清償債務
【裁判全文】
臺灣臺北地方法院民事裁定             94年度小上字第153號
上  訴  人  乙○○
被上訴人    誠泰行銷股份有限公司
法定代理人  甲○○
上列當事人間請求清償債務事件，上訴人對於民國94年11月11日
本院新店簡易庭94年度店小字第524號第一審判決提起上訴，本
院裁定如下：
    主  文
上訴駁回。
第二審訴訟費用新台幣壹仟伍佰元由上訴人負擔。
    理  由
一、按對於小額程序之第一審裁判之上訴或抗告，非以其違背法
    令為理由，不得為之，民事訴訟法第 436 條之 24 第 2 項
    定有明文。又依同法第436條之32第2項、第468條規定，判
    決不適用法規或適用不當者，為違背法令；而判決有同法第
    469條第1款至第5款情形之一者，為當然違背法令。是當事
    人提起上訴，如依民事訴訟法第436條之25 規定，以小額程
    序之第一審判決有不適用法規或適用法規不當為理由時，其
    上訴狀或理由書應有具體之指摘，並揭示該法規之條項或其
    內容；若係成文法以外之法則，應揭示該法則之旨趣；倘為
    司院解釋、或本院之判例，則應揭示該判解之字號或其內容
    ；如以民事訴訟法第436條之32第2項、第469條第1款至第5
    款所列情形為理由時，其上訴狀或理由書，應揭示合於該條
    款之事實。
二、本件上訴意旨略以：上訴人於原審業已否認曾於系爭貸款契
    約書上簽名，惟原審竟認為該項簽名與上訴人於原審當庭之
    簽名「無顯著不同」；且被上訴人所提出關於上訴人與銀行
    職員對話之電話錄音帶，縱使為真，但雙方均未說出爭執金
    額，則據此均不足以認定上訴人負有返還借款義務。又上訴
    人自始具狀否認欠款，原審判決竟稱：「且被告尚欠46,000
    迄未清償等情，並為被告所不爭執」，曲解上訴人意思云云
    。
三、經查上訴人前開之主張，均屬事實認定之範疇，為事實審法
    院之認定職權，與民事訴訟法第468條、第469條之判決違背
    法令情形有別，又上訴人上訴理由，並未揭示原審判決有如
    何違背法令之具體情事，僅指摘原審判決認定事實不當，難
    謂已合法表明上訴理由。揆諸首揭說明，應認上訴人之上訴
    為不合法，應以裁定駁回之。
四、上訴人應負擔之訴訟費用額，確定為如主文第二項所示。
五、據上論結，本件上訴不合法，依民事訴訟法第436條之32第2
    項、第444條第1項前段、第436條之19第1項、第78條，裁定
    如主文。
中    華    民    國    95    年    7    月    17     日
                  民事第六庭審判長法  官   吳光釗
                                  法  官   郭美杏
                                  法  官   邱  琦
以上正本係照原本作成。
本裁定不得抗告。
中    華    民    國    95    年    7    月    17      日
                                  書記官   池東旭


司法院資訊處製作；財團法人民間司法改革基金會備份。
